臺灣基隆地方法院刑事判決
  111年度訴字第107號
公  訴  人  臺灣基隆地方檢察署檢察官
被      告  張鮮華



輔  佐  人
即被告之女  張閔琁


上列被告因傷害等案件，經檢察官提起公訴（111年度偵字第118
3號），本院判決如下：
    主  文
張鮮華犯傷害罪，處拘役伍拾日，如易科罰金，以新臺幣壹仟元
折算壹日；又犯公然侮辱罪，處拘役貳拾日，如易科罰金，以新
臺幣壹仟元折算壹日。應執行拘役陸拾日，如易科罰金，以新臺
幣壹仟元折算壹日。
扣案之殺魚刀壹把沒收之。
    事  實
一、張鮮華與馮義平素不相識。緣於民國111年1月23日上午某時
    ，因馮義平發覺其址設新北市○○區○○街0號1樓之商店前，遭
    他人擺放桌子，並遺留魚鱗、紙箱等物，經其向鄰近店家詢
    得係張鮮華所為，並索取張鮮華之聯絡電話後，即致電張鮮
    華，要求張鮮華至現場收拾。詎張鮮華因而心生不滿，竟攜
    帶其所有之殺魚刀1把，駕車前往該處，嗣其於同日上午11
    時30分許抵達現場後，即基於公然侮辱之犯意，在上開不特
    定人或多數人得以共見共聞之場所，公然以臺語對馮義平辱
    稱：「幹你娘機歪」等語，足以貶損馮義平之人格及社會評
    價。嗣其又基於傷害之犯意，向馮義平恫稱：「要給你死！
    你店不用開了！」等語，並持上揭殺魚刀1把揮砍馮義平，
    致馮義平受有左側前胸壁開放性傷口伴有穿刺入胸腔、多處
    損傷等傷害。嗣因馮義平報警處理，經警扣得上開殺魚刀1
    把，始查悉上情。
二、案經馮義平訴由新北市政府警察局瑞芳分局報請臺灣基隆地
    方檢察署檢察官偵查起訴。
    理  由
壹、程序部分：
    本案據以認定被告張鮮華犯罪之供述證據，公訴人、被告及
    輔佐人在本院審理時均未爭執其證據能力，復經本院審酌認
    該等證據之作成並無違法、不當或顯不可信之情況，而非供
    述證據亦非公務員違背法定程序所取得，依刑事訴訟法第15
    9條之5第2項、第158條之4規定反面解釋，均有證據能力，
    合先敘明。
貳、實體部分：
一、訊據被告矢口否認有何公然侮辱及傷害犯行，辯稱：當時我
    在吃麵，接到馮義平來電，之前我不認識馮義平，馮義平打
    來說我擋到他整理房子的路，他很兇，我說不好意思擋到他
    的路，後來他嗆我叫我過去，我就過去，我到現場後，他就
    要把我拉下車，因為我身體不好，為了自保，我就將殺魚刀
    拿在手上，後來我們發生口角，我跟他推來推去，旁邊有人
    在勸架，他就往勸架的人那邊噴辣椒水，我沒有拿刀向馮義
    平揮舞，也不知道馮義平的傷害是如何造成的；我不知道我
    有沒有跟馮義平說「要給你死！你店不用開了！」；我沒有
    對馮義平說「幹你娘機歪」云云。惟查：
　㈠被告與告訴人馮義平素不相識，於111年1月23日上午某時，
    因告訴人發覺其上址商店前，遭他人擺放桌子，並遺留魚鱗
    、紙箱等物，經其向鄰近店家詢得係被告所為，並索取被告
    之聯絡電話後，即致電被告，要求被告至現場收拾，嗣被告
    即攜帶其所有之殺魚刀1把，駕車前往該處，並於同日上午1
    1時30分許抵達現場等事實，業據被告於警詢及偵訊時坦承
    不諱（見偵卷第14頁至第15頁、第79頁至第80頁），且據證
    人即告訴人馮義平於警詢及偵訊時指訴甚詳（見偵卷第17頁
    至第19頁、第109頁至第110頁），此外，復有殺魚刀1把扣
    案可憑，此部分事實堪以認定。
　㈡被告雖以前詞置辯，然查：
　⒈被告於上揭時、地，曾對告訴人辱稱「幹你娘機歪」等語之
    事實，業據告訴人於警詢及偵訊時證稱：被告開車抵達我店
    門口時，在路邊直接搖下車窗對著我罵「幹你娘機歪」等語
    在卷（見偵卷第19頁、第110頁）。證人即在場人連偉民亦
    於偵訊時證稱：我有聽到被告以三字經辱罵告訴人等語甚明
    （見偵卷第111頁）。綜上，堪認被告係因與告訴人間之上
    開糾紛，而基於公然侮辱之犯意，於上揭時間，在前開不特
    定人或多數人得以共見共聞之場所，公然以臺語對告訴人辱
    稱：「幹你娘機歪」等語，足以貶損告訴人之人格及社會評
    價。
　⒉告訴人業於警詢時證稱：被告直接開車停到我店門口，下車
    拿把殺魚刀對著我揮舞，並恐嚇我說：「要給你死!（臺語
    ）」，還嗆我說：「你店不用開了（臺語）！」然後被告拿
    著刀子對我揮舞，造成我左邊肋骨連接肚子處有約1公分刀
    傷。接著在場之被告的兩位男性友人，連同被告一起往我這
    邊推擠，我為了自保，才拿起隨身攜帶之辣椒水噴向其中一
    位男子。推擠當下對方三人都沒使用武器，對方都沒人受傷
    等語（見偵卷第18頁），並於偵訊時證稱：被告開車來我家
    店門口，一下車就拿刀捅我，這一刀劃傷我腹部，造成約2
    公分刀傷，還吼說要讓我死。我見狀急退，被告還繼續拿刀
    揮舞等語（見偵卷第109頁至第110頁）。且告訴人當日受有
    左側前胸壁開放性傷口伴有穿刺入胸腔、多處損傷等傷害之
    事實，亦有醫療財團法人臺灣區煤礦業基金會臺灣礦工醫院
    111年1月23日乙種診斷書1份在卷可佐（見偵卷第29頁）。
    又被告當日確有以言詞恫嚇告訴人乙節，亦據證人連偉民於
    偵訊時證稱：我有聽到被告以言語恐嚇告訴人等語明確（見
    偵卷第111頁）。而據證人連偉民於偵訊時證稱：告訴人對
    被告說你下來，被告一下車就拿著殺魚刀等語（見偵卷第11
    1頁），亦可佐證告訴人未有強拉被告下車之舉，且被告持
    刀之初，尚無任何需持刀防衛之客觀情狀。綜上，足認被告
    確係基於傷害之犯意，持刀朝告訴人揮舞、以上開言詞稱嚇
    告訴人，並致告訴人受傷。是以，被告辯稱持刀僅為自保、
    未持刀攻擊告訴人、未向告訴人恫稱「要給你死！你店不用
    開了！」云云，均不足採。
　㈢綜上所述，被告所辯各節，要屬臨訟卸責之詞，無足採信。
    本案事證明確，被告犯行均堪認定，應予依法論科。
二、論罪科刑：
  ㈠按恐嚇危害安全罪係結果犯，以致生危害於安全為要件，即
    受惡害之通知者，因受恐嚇，產生安全上之危險，在恐嚇者
    ，不必真有加害之意思，更不能真有實行加害之行為，茍行
    為人犯罪目的單一，係基於一貫之傷害犯意而實行恐嚇及傷
    害犯行，其恐嚇安全之危險行為應為傷害之實害行為所吸收
    ，應僅成立傷害罪，不另成立恐嚇危害安全罪。而被告係於
    同一時間、地點，對告訴人緊密實行本件恐嚇、傷害犯行，
    其犯罪目的單一，揆諸前揭說明，被告對告訴人所為之恐嚇
    犯行，應為其對告訴人所為之傷害犯行所吸收，不另論罪。
    故核被告所為，係犯刑法第277條第1項之傷害罪、同法第30
    9條第1項之公然侮辱罪。公訴意旨認被告所為另構成恐嚇危
    害安全罪，尚有未恰，附此敘明。
  ㈡被告所犯上開2罪，犯意各別，行為互殊，應予分論併罰。
  ㈢爰以行為人之責任為基礎，審酌被告僅因細故無法控制情緒
    即為本案犯行，且犯後未賠償告訴人所受之損害，所為應予
    非難，另衡其素行、犯罪之動機、目的、手段、智識程度、
    生活狀況等一切情狀，分別量處如主文所示之刑，並定其應
    執行刑，及諭知各宣告刑及其應執行刑如易科罰金之折算標
    準，以示懲儆。
三、沒收：
　　扣案之殺魚刀1把係被告所有、供本件傷害犯行所用之物，
    爰依刑法第38條第1項前段規定諭知沒收。
據上論斷，應依刑事訴訟法第299條第1項前段，判決如主文。
本案經檢察官何治蕙提起公訴，檢察官陳虹如到庭執行職務。
中　　華　　民　　國　　111 　年　　11　　月　　3 　　日
                  刑事第四庭審判長法  官  齊  潔
                                  法  官  李辛茹       
                                  法  官  謝昀芳
以上正本證明與原本無異。
如不服本判決應於收受送達後20日內向本院提出上訴書狀，並應
敘述具體理由；其未敘述上訴理由者，應於上訴期間屆滿後20日
內向本院補提理由書(均須按他造當事人之人數附繕本)「切勿逕
送上級法院」。
中　　華　　民　　國　　111 　年　　11　　月　　3 　　日
                                 書記官   洪福基
附錄本案論罪科刑法條：
中華民國刑法第277條
傷害人之身體或健康者，處5年以下有期徒刑、拘役或50萬元以
下罰金。
犯前項之罪，因而致人於死者，處無期徒刑或7年以上有期徒刑
；致重傷者，處3年以上10年以下有期徒刑。
中華民國刑法第309條
公然侮辱人者，處拘役或9千元以下罰金。
以強暴犯前項之罪者，處1年以下有期徒刑、拘役或1萬5千元以
下罰金。